臺灣高雄地方法院刑事判決　　　　　　94年度交簡上字第21號
上　訴　人　臺灣高雄地方法院檢察署檢察官
被　　　告　甲○○　男　29歲（民國64年11月17日生）
上列被告因公共危險案件，不服本院交通法庭中華民國93年12月
22日93年度交簡字第3338號第一審簡易判決（聲請簡易判決處刑
案號：93年度偵字第20449 號），提起上訴，本院管轄之第二審
合議庭判決如下：
    主  文
上訴駁回。
    事  實
一、甲○○明知服用酒類不能安全駕駛動力交通工具，於民國93
    年9 月27日0 時許，在高雄市三民區○○○路180 號，與人
    聚餐飲用酒類後，因酒醉已達不能安全駕駛動力交通工具之
    程度，仍於同日3 時許，駕駛牌照號碼9M-4568 號自用小客
    車自該處離去，沿高雄縣鳳山市○○路由北往南方向行駛，
    於同日5時30分許，行經該路與新富路口時，適有許傳福駕
    駛牌照號碼XU-3741 號自用小貨車搭載林秀盆，沿高雄縣鳳
    山市○○路由西往東方向行駛至該處，甲○○因飲酒後控制
    力薄弱，以致其駕駛之自用小客車右前車頭撞擊許傳福所駕
    駛自用小貨車客左側車門，林秀盆因而受有腦震盪、左肩挫
    傷（聲請簡易判決處刑書誤載為左眉挫傷）、舌頭撕裂傷等
    傷害（過失傷害部分，未據告訴），而許傳福駕駛之自用小
    貨車則受有左前保險桿凹陷及左前車輪破裂之損壞，甲○○
    所駕駛之小客車另受有右前保險桿凹陷之損壞，嗣為警據報
    前往處理，並以酒精測試器測得甲○○吐氣中酒精濃度達每
    公升0.88毫克，而查獲上情。
二、案經高雄縣政府警察局鳳山分局報請臺灣高雄地方法院檢察
    署檢察官聲請簡易判決處刑。
    理  由
一、按刑法第185條之3規定服用酒類致不能安全駕駛動力交通工
    具而駕駛罪，係抽象危險犯，並不以發生具體危險為必要，
    至所謂酒醉狀態，只需一般評價程度達於對車輛駕駛行為失
    其必要之注意力或判斷力之虞即可，至實際上對駕駛行為是
    否發生具體危險，則並不重要，而服用酒類不能安全駕駛動
    力交通工具之認定，參考德國、美國之認定標準，對於酒精
    濃度吐氣已達每公升0.55毫克或血液濃度達0.11%以上，肇
    事率為一般正常人之10倍，應認為已達不能安全駕駛之標準
    （法務部88年5月18日88年度法檢字第1669號函參照）。本
    案被告甲○○確有於右揭時、地飲用酒類致不能安全駕駛動
    力交通工具而駕駛，並肇致本件道路交通事故等情，業據被
    告坦承不諱，核與證人許傳福、林秀盆證述情節相符，並有
    照片十二幀、道路交通事故現場圖、道路交通事故調查報告
    表、國軍高雄總醫院附設民眾診療服務處診斷證明書各一份
    附卷可稽；而被告酒後駕車經測得其吐氣酒精濃度已達每公
    升0.88毫克，有酒精濃度測定值一紙在卷可參；又被告詢問
    過程，有語無倫次、車禍肇事跡象，以及呼氣經測試超過法
    定標準值0.55毫克，顯然無法安全駕駛情事，亦有刑法第
    185 條之3 案件測試觀察紀錄表一紙在卷可憑，被告確因酒
    醉而致使駕駛判斷力欠佳，已達無法正常且安全駕駛動力交
    通工具之程度，堪以認定。
二、核被告所為，係犯刑法第185 條之3 服用酒類不能安全駕駛
    動力交通工具而駕駛罪。原審認被告罪證明確，參酌酒精成
    分對人之意識、控制能力具有不良影響，超量飲酒後會導致
    對周遭事務之辨識及反應能力較平常狀況薄弱，因而酒後駕
    車在道路上行駛，對一般往來之公眾及駕駛人自身皆具有高
    度危險性，被告明知上情，除漠視自身安危之外，更枉顧公
    眾行之安全，於服用酒類，酒後呼氣中酒精濃度達每公升0.
    88毫克，已處於不能安全駕駛動力交通工具之狀態下，竟仍
    駕駛自用小客車上路，惟念其犯罪後坦承犯行，態度尚佳等
    一切情狀，依刑事訴訟法第449條第1項前段、第3項、第454
    條第2 項，刑法第185 條之3 、第41條第1 項前段，罰金罰
    鍰提高標準條例第2 條予以論科，量處拘役40日，並諭知易
    科罰金之折算標準，其認識用法尚無不合。上訴人雖爭執量
    刑過輕，然量刑之輕重，係事實審法院依職權自由裁量之事
    項，茍已斟酌刑法第57條各款所列情狀而未逾越法定刑度，
    則不得遽指為違法；又刑罰之量定屬法院自由裁量之職權行
    使，但仍應審酌刑法第57條所列各款事由及一切情狀，為酌
    量輕重之標準，並非漫無限制，在同一犯罪事實與情節，如
    別無其他加重或減輕之原因，下級法院量定之刑，亦無過重
    或失輕之不當情形，則上級法院對於下級法院之職權行使，
    原則上應予尊重，本件被告所犯刑法第185 條之3 服用酒類
    不能駕駛動力交通工具而駕駛之公共危險罪，係屬法定刑1
    年以下有期徒刑、拘役或30,000元以下罰金之罪，原審總合
    考量刑法第57條所列各款之情形後，科處被告拘役40日，並
    未逾越法定刑的範圍，亦難謂有裁量權濫用之違法或不當，
    上訴人指摘原審量刑過輕，請求撤銷原判決，即無理由，應
    予駁回。
據上論斷，應依刑事訴訟法第455條之1第1項、第3項、第368條
，判決如主文。
本案經檢察官乙○○到庭執行職務。
中　　華　　民　　國　　94　　年　　4 　　月　　29　　日
                  交通法庭  審判長法　官  徐美麗
                                  法　官  鄭詠仁
                                  法  官  高增泓
以上正本證明與原本無異。
不得上訴。
中　　華　　民　　國　　94　　年　　4 　　月　　29　　日
　　　　　　　　　　　　　　　　　書記官  林慧芬
附錄本案論罪科刑法全文：
刑法第185條之3
服用毒品、麻醉藥品、酒類或其他相類之物，不能安全駕駛動力
交通工具而駕駛者，處1 年以下有期徒刑、拘役或3 萬元以下罰
金。
